【裁判字號】    96,訴,1974
【裁判日期】    970529
【裁判案由】    偽造文書等
【裁判全文】
臺灣臺北地方法院刑事判決              96年度訴字第1974號
公  訴  人  臺灣臺北地方法院檢察署檢察官
被      告  甲○○
            戊○○
上列被告等因偽造文書等案件，經檢察官提起公訴（95年度偵字
第19438號），本院判決如下：
    主  文
甲○○共同連續行使偽造私文書，足以生損害於公眾及他人，處
有期徒刑肆月，如易科罰金以銀元佰元即新臺幣玖佰元折算壹
日；減為有期徒刑貳月，如易科罰金以銀元參佰元即新臺幣玖佰
元折算壹日。如附表一、二所示之偽造署押共參拾參枚均沒收。
戊○○共同意圖為自己不法之所有，以詐術使人將本人之物交付
，處有期徒刑陸月，如易科罰金以銀元佰元即新臺幣玖佰元折
算壹日；減為有期徒刑參月，如易科罰金以銀元參佰元即新臺幣
玖佰元折算壹日。
    事  實
一、緣乙○○（另由檢察官通緝中）告知甲○○可利用購車後謊
    報遭竊之方式詐領保險金後，甲○○即介紹其友人戊○○擔
    任人頭購車，戊○○因此於民國九十四年七月間將其身分證
    、健保卡與行動電話SIM卡交給甲○○，甲○○再於其位於
    臺北縣石碇鄉○○○路一號住處附近，將上開身份證件及SI
    M卡轉交給乙○○使用。乙○○與甲○○明知戊○○並未同
    意其等代為申請信用卡使用，竟共同基於意圖為自己不法所
    有及行使偽造私文書之概括犯意聯絡，共同至甲○○住處附
    近之便利商店拿取香港上海匯豐銀行有限公司（下稱匯豐銀
    行）與臺灣新光商業銀行（下稱新光銀行）之信用卡申請書
    ，由乙○○偽以戊○○之名義填寫申請書上所需之各項資料
    ，並經甲○○同意將信用卡寄送地址、通訊聯絡地址填載為
    甲○○之住址後，連續將偽造之申請書兩張寄至匯豐銀行與
    新光銀行而行使之，前述兩家銀行先後於九十四年七月七日
    、同年月十二日接受申請，並誤以為上開申請書確為戊○○
    本人申請，且戊○○確有依約付款之真意，遂因此陷於錯誤
    ，據以核發如附表一、二所示之信用卡，足以生損害於戊○○與上述兩家銀行對於信用卡管理之正確性。嗣該等銀行將
    信用卡寄至甲○○前揭住處後，甲○○可預見乙○○將持以
    盜刷，卻仍轉交給乙○○使用，甲○○因此獲得新臺幣數千
    元之利益。乙○○旋即自行或交給不詳姓名年籍之友人使用
    上述信用卡，而於如附表一、二所示之時間至附表各編號所
    示之特約商店，連續向各該商店之不知情店員消費購物或取
    得勞務服務，其等冒用「戊○○」之名義在各該簽帳單上偽
    造「戊○○」之署押各一枚，交付予特約商店店員行使，使
    附表各編號所示之特約商店均陷於錯誤，誤信為戊○○本人
    消費，而分別交付其等所消費之商品或提供服務，均足以生
    損害於戊○○、各特約商店以及發卡銀行對於交易管理之正
    確性。其等另於附表一MASTER普卡部分編號三、四各次，冒
    用戊○○之名義預借現金，藉此不正方法，利用自動付款設
    備提領現金花用。惟乙○○與友人每月僅繳納最低應繳金額
    ，至九十四年十一月間，即拒不繳納，上述銀行始知受騙。
二、乙○○與戊○○均明知戊○○並非華大資訊有限公司（下稱
    華大資訊公司）之職員，且依戊○○真實之工作與信用狀況
    ，無法向銀行申請取得個人消費信用貸款，竟為辦理信用貸
    款，而與代辦公司某真實姓名年籍不詳之成年男子共同基於
    意圖為自己不法所有之犯意聯絡，於九十四年十月二十六日
    一同至中國信託銀行永吉分行辦理信用貸款，由乙○○填寫
    小抄要戊○○依小抄內容記載，並由該真實姓名年籍不詳之
    成年男子陪同戊○○進入該銀行內填寫資料，戊○○即依乙○○指示在個人信貸申請書暨約定書上虛偽填載其為華大資
    訊公司維修人員、年所得四十四萬元等資料，持向中國信託
    銀行借貸三十萬元，致中國信託銀行陷於錯誤，認為戊○○
    確有償債能力，乃於九十四年十月二十六日同意貸款三十萬
    元予戊○○，並將款項撥入戊○○帳戶內，惟戊○○嗣後又
    依乙○○指示將款項領出交給乙○○，而足以生損害於中國
    信託銀行對於客戶信用評估之正確性。
三、案經匯豐銀行、新光銀行及中國信託銀行訴由台北縣政府警
    察局新店分局報告臺灣台北地方法院檢察署檢察官偵查後起
    訴。
    理  由
一、訊據被告甲○○固承認同案被告乙○○有於前揭時、地以購
    買汽車為由，取得被告戊○○前揭身份證件及行動電話SIM
    卡，上開物品係由其轉交給乙○○，嗣後其與乙○○至住處
    附近便利商店拿取匯豐銀行及新光銀行信用卡申請書，以戊○○名義申請信用卡，乙○○負責填寫信用卡申請書內容，
    上述兩家銀行核發信用卡後係寄到甲○○住處，甲○○再將
    信用卡交給乙○○使用之事實，惟否認有何共同詐欺與行使
    偽造私文書之犯行，辯稱：乙○○表示要繳戊○○之車貸所
    以需要辦信用卡，乙○○說他有跟戊○○講好，乙○○說信
    用卡寄到他家不方便，所以才寄到其住處云云。被告戊○○
    則承認有於上述時、地以填寫假資料方式詐騙中國信託銀行
    承辦人員，使該銀行承辦人陷於錯誤核撥信用貸款三十萬元
    之事實。經查：
(一)、被告戊○○並未同意同案被告乙○○持其身份證件申請信用
    卡一節，迭據其於警、偵訊及本院審理時陳述明確。惟九十
    四年七月七日與同年月十二日確有人以戊○○之名義，填寫
    信用卡申請書後向匯豐銀行、新光銀行提出申請，該等申請
    書上記載之居住與通訊地址均為被告甲○○之住址，新光銀
    行該張申請書上並填寫聯絡人為被告甲○○等情，有前述兩
    家銀行之信用卡申請書各一紙在卷可稽（偵查卷第八五、一
    ０八頁）。又上述兩家銀行核發信用卡而寄至被告甲○○前
    揭住處後，持卡人有於附表一、二所示之時間，持信用卡分
    別至如附表一、二所示之特約商店消費，各次消費之簽帳單
    上有戊○○之署押各一枚，特約商店即分別交付持卡人所消
    費之商品或提供服務，另有兩次係至自動付款設備預借現金
    ，惟持卡人每月僅繳納最低應繳金額，至九十四年十一月間
    即拒不繳納等情，分據匯豐銀行承辦人員丁○○、新光銀行
    承辦人員丙○○分別於警詢時指述詳盡（偵查卷第三八至四
    十、四五至四六頁），並有前述兩家銀行信用卡申請書、申
    請時所附之戊○○身份證件影本及各該信用卡簽帳單各一份
    附卷為憑（偵查卷第八五至八九、一０八至一二九頁），自
    堪認定屬實。是上開申請書之通訊地址均非被告戊○○住處
    ，被告甲○○亦自承信用卡是寄到其石碇鄉住處，由其交給
    同案被告乙○○，足見被告戊○○辯稱不知申請信用卡之事
    ，亦未取得該等信用卡乙節，應堪採信。又經本院向第一商
    業銀行、臺灣郵政股份有限公司、合作金庫商業銀行及中國
    信託銀行調取被告在各該銀行開戶及申請信用卡之資料，並
    請戊○○當庭書寫自己姓名並提供其他信用卡簽帳單後，以
    上開文件上之簽名，與本案兩張信用卡申請書及各該簽帳單
    上之「戊○○」簽名以肉眼觀察比對，兩者之筆跡結構、運
    筆順序、筆劃及書寫特徵容有不同，無法確認為同一人所為
    ，亦徵被告戊○○辯稱上開申請書並非其本人填寫，亦未持
    該等信用卡簽帳消費等語，核與實情相符。再參酌前述匯豐
    銀行與新光銀行信用卡之消費清單，多為加油、購物之消費
    ，可見消費內容均與繳納車貸無關，被告戊○○當無授權同
    案被告乙○○申請使用之理。故同案被告乙○○應係為圖一
    己私利，未經被告戊○○同意即偽以戊○○名義申請信用卡
    使用無誤。至被告甲○○雖稱其誤認為被告戊○○有同意同
    案被告乙○○申請上述信用卡云云。惟被告甲○○於本院審
    理時自承其認識戊○○約兩三年，再由其介紹戊○○給乙○○認識，足見戊○○與甲○○甚為熟稔，戊○○與乙○○則
    為初識，準此，甲○○既知戊○○已將身份證件及行動電話
    SIM卡交給乙○○使用，其見到乙○○以戊○○名義填寫信
    用卡申請書時，本應儘速與戊○○聯絡確認戊○○是否同意
    為上開申請，但甲○○捨此不為，遽認戊○○會同意初識之
    乙○○為上開行為，且於乙○○將聯絡地址填寫為其住處時
    ，不為任何異議，甚至於銀行核發信用卡並寄送至其住處時
    ，亦未再與戊○○確認，逕將信用卡交付給乙○○使用，此
    顯與常情有違。佐以同案被告乙○○於警詢時陳稱：其有叫
    甲○○向戊○○轉告要持戊○○之身份證件交給代辦公司辦
    理信用卡，甲○○有無轉告其不知情等語，所述已與甲○○
    歧異；復參酌其於警詢時表示信用卡辦出來之後，其抽一成
    佣金，有分甲○○幾千元，戊○○沒有取得任何好處等語（
    偵查卷第七至十頁），益徵被告甲○○知悉其與乙○○係以
    非法方式，使用戊○○之名義申請信用卡，方能分得部分利
    益；而被告戊○○確實不知申辦信用卡之事，因此未獲得任
    何好處。故被告甲○○上開辯解，並不足採。而被告甲○○
    與乙○○偽造前述信用卡申請書後復持以行使，乙○○與其
    友人偽造信用卡簽帳單後復持以行使，對於戊○○與匯豐銀
    行、新光銀行就客戶信用風險之評估，均足以造成損害。
(二)、被告戊○○以填寫假資料之方式詐騙中國信託銀行承辦人員
    ，使該銀行承辦人陷於錯誤核撥信用貸款三十萬元之事實，
    除經被告戊○○自白在卷外，並有中國信託銀行個人信貸申
    請書暨約定書、戊○○於中國信託銀行永吉分行申設之0000
    00000000號帳戶存摺影本各一份在卷可稽（偵查卷第一五一
    至一五三、一五九至一六零頁），該申請書上記載被告戊○○任職於華大資訊公司，年所得四十四萬元乙節，與被告戊○○真正之任職與所得狀況不符，亦有被告戊○○真正之九
    十三年度綜合所得稅各類所得資料清單一紙存卷可參（偵查
    卷第一八三頁），故被告戊○○上開自白，確與客觀事證相
    符，應堪採信。
(三)、綜上所述，被告甲○○之辯解並不可採，本件事證已明，被
    告二人之犯行均堪以認定。
二、論罪科刑部分：
(一)、查被告甲○○、戊○○二人行為後，刑法業於九十四年二月
    二日修正公布部分條文，並於九十五年七月一日施行。依修
    正後刑法第二條第一項規定：「行為後法律有變更者，適用
    行為時之法律。但行為後之法律有利於行為人者，適用最有
    利於行為人之法律。」，此條規定係規範行為後法律變更所
    生新舊法律比較適用之準據，是刑法第二條本身雖經修正，
    尚無比較新舊法之問題，應一律適用裁判時之現行刑法第二
    條規定，以決定適用之刑罰法律。又被告二人行為時刑法第
    三百三十九條第一項普通詐欺罪之法定刑為「五年以下有期
    徒刑、拘役或科或併科一千元以下罰金。」，且依斯時罰金
    罰鍰提高標準條例第一條前段規定，「依法律應處罰金、罰
    鍰者，就其原定數額得提高為二倍至十倍」。故該罪罰金刑
    部分經提高後為一萬元以下，經折算為新臺幣後，最高可罰
    新臺幣三萬元，最低則為新臺幣三元（銀元一元）。至被告
    二人行為後公布施行之刑法施行法第一條之一規定：「中華
    民國九十四年一月七日刑法修正施行後，刑法分則編所定罰
    金之貨幣單位為新臺幣。九十四年一月七日刑法修正時，刑
    法分則編未修正之條文定有罰金者，自九十四年一月七日刑
    法修正施行後，就其所定數額提高為三十倍。但七十二年六
    月二十六日至九十四年一月七日新增或修正之條文，就其所
    定數額提高為三倍」；且刑法第三十三條第五款亦修正為：
    「主刑之種類：罰金，新臺幣一千元以上，以百元計算之」
    。查刑法第三百三十九條第一項規定，係七十二年六月二十
    六日前所訂定，故依新法規定，罰金部分應提高為三十倍，
    即最高可罰新臺幣三萬元，最低應罰新臺幣一千元。再被告
    甲○○行為時之刑法第五十六條規定：「連續數行為而犯同
    一之罪名者，以一罪論。但得加重其刑至二分之一。」；至
    其行為後上開法條則已刪除。該項刪除雖非犯罪構成要件之
    變更，但已影響行為人刑罰之法律效果，自屬法律有所變更
    ，而有比較新舊法之必要。查被告甲○○先後數次行使偽造
    私文書、詐欺取財、詐欺得利與不正利用自動付款設備詐欺
    取財罪之犯行，若依舊法規定，僅以一罪論；若依新法，則
    須分論併罰。比較新、舊法之結果，應以其行為時之舊法較
    為有利。再被告甲○○行為後，刑法第五十五條關於牽連犯
    之規定業經刪除，則其所犯詐欺取財、詐欺得利、行使偽造
    私文書、不正利用自動付款設備詐欺取財等罪，若依舊法規
    定，僅以一罪論；若依新法，則須分論併罰，亦以舊法較為
    有利。故綜合比較結果，自應依修正後刑法第二條第一項前
    段規定，適用修正前刑法之相關規定予以論處。
(二)、查信用卡申請書與信用卡簽帳單均屬私文書，故核被告甲○○就事實欄一部分所為，係犯刑法第二百十六條、第二百十
    條之行使偽造私文書罪、同法第三百三十九條第一項之詐欺
    取財罪、第三百三十九條第二項之詐欺得利罪、第三百三十
    九條之二第一項之不正利用自動付款設備詐欺取財罪。被告
    戊○○就事實欄二部分所為，則係犯刑法第三百三十九條第
    一項之詐欺取財。被告甲○○、戊○○二人，分別與同案被
    告乙○○有犯意聯絡及行為分擔，均為共同正犯（刑法第二
    十八條之修正僅係法理之明文，本案被告二人參與犯罪構成
    要件行為之實施，不論依新舊法規定，均屬共犯，毋庸比較
    ）。被告甲○○與共犯乙○○偽造戊○○簽名之行為，均屬
    偽造私文書之部分行為；又其等偽造私文書後復持以行使，
    偽造之低度行為均應為行使之高度行為所吸收，均不另論罪
    。再被告甲○○與乙○○先後數次行使偽造私文書、詐欺取
    財、詐欺得利與不正利用自動付款設備詐欺取財罪之犯行，
    均係在緊接之時間內，以相同之手法觸犯構成要件相同之罪
    名，顯係分別基於概括犯意連續為之，各應依修正前刑法第
    五十六條之規定以一罪論，並依法各加重其刑。又被告甲○○所犯上述四罪間，有方法目的之牽連關係，應從一重之行
    使偽造私文書罪處斷。起訴書雖未於所犯法條欄記載刑法第
    二百十條之偽造私文書、第三百三十九條第二項之詐欺得利
    、第三百三十九條之二第一項之不正利用自動付款設備詐欺
    取財條文，但起訴書之犯罪事實業已提及被告甲○○上開犯
    行，故此部分僅係法條之漏列，本院仍得加以審酌，附此說
    明。爰審酌被告二人均無任何前案紀錄，有臺灣高等法院被
    告前案紀錄表二份在卷可查，足見其等素行良好，參酌其等
    為圖不法利益，被告戊○○遂將身份證件交給他人使用，致
    被他人冒用申請信用卡，且其尚配合同案被告乙○○向銀行
    詐得信用貸款，被告甲○○則配合同案被告乙○○冒領信用
    卡，其等惡行不輕，對各該銀行之權益亦造成相當危害，惟
    考量其等獲利甚少，於犯罪後承認部分犯行或全部坦承，且
    均表示悔意，態度尚可等一切情狀，分別量處如主文所示之
    刑。再者，被告二人行為時之刑法第四十一條第一項前段規
    定：「犯最重本刑為五年以下有期徒刑以下之刑之罪，而受
    六個月以下有期徒刑或拘役之宣告，因身體、教育、職業、
    家庭之關係或其他正當事由，執行顯有困難者，得以（銀元
    ）一元以上三元以下折算一日，易科罰金。」。又其等行為
    時之易科罰金折算標準，依廢止前罰金罰鍰提高標準條例第
    二條規定（現已刪除），就其原定數額提高為一百倍折算一
    日，是本件被告二人行為時之易科罰金折算標準，應以銀元
    一百元至三百元即新臺幣三百元至九百元折算為一日。惟被
    告二人行為後新法第四十一條第一項前段修正為：「犯最重
    本刑為五年以下有期徒刑以下之刑之罪，而受六個月以下有
    期徒刑或拘役之宣告者，得以新臺幣一千元、二千元或三千
    元折算一日，易科罰金。」。比較修正前後之易科罰金折算
    標準，以修正前之規定較有利於被告二人，自應依修正後刑
    法第二條第一項前段規定，適用修正前刑法第四十一條第一
    項前段及廢止前罰金罰鍰提高標準條例第二條之規定，各別
    諭知易科罰金之折算標準。末查，中華民國九十六年罪犯減
    刑條例於九十六年六月十五日通過，並自九十六年七月十六
    日開始施行，查被告二人之犯罪行為均係在九十六年四月二
    十四日以前所為，且經本院宣告有期徒刑一年六月以下之刑
    ，而無前述條例第三條規定不予減刑之情形，合於減刑之條
    件，應依該條例第二條第一項第三款規定各減其刑期如主文
    所示，並依前述修正前規定諭知易科罰金之折算標準。至如
    附表一、二所示各該信用卡簽帳單上偽造之「戊○○」署押
    共三十三枚，均為偽造之署押，不問屬於被告與否，均應依
    刑法第二百十九條之規定，在被告甲○○之主文項下宣告沒
    收。
三、公訴意旨另以：被告甲○○、戊○○與乙○○（另行併案通
    緝）基於意圖為自己不法所有及行使偽造文書之概括犯意聯
    絡，由甲○○介紹戊○○在臺北縣石碇鄉豐林村楓仔林一號
    一樓外，交付身分證、健保卡及安泰商業銀行存摺予乙○○
    後，乙○○連續以戊○○名義，填載匯豐銀行、新光銀行及
    於九十四年十一月十五日，持以不詳方法取得偽造之財政部
    臺北市國稅局093年度綜合所得稅各類所得資料清單，以戊○○名義，填載中國信託銀行信用卡申請書後，據以向各該
    銀行申辦信用卡，致各該銀行誤認戊○○有依約付款之真意
    ，而核發信用卡，並足以生損害於中國信託銀行對信用卡管
    理之正確性，嗣該等銀行核發信用卡後，渠等即前往特約商
    店刷卡消費，總計以匯豐銀行信用卡消費9萬9,4933元、以
    新光商業銀行信用卡消費5萬7,656元，惟每月繳納最低應繳
    金額至94年11月間，即拒不繳納；以中國信託銀行信用卡消
    費10萬元拒不繳納，上開三銀行始知受騙，因認被告甲○○
    、戊○○就此部分與乙○○均為共同正犯，一同涉有刑法第
    二百十六條、第二百十一條之行使偽造公文書罪及同法第三
    百三十九條第一項之詐欺取財罪嫌。惟按，犯罪事實應依證
    據認定之，無證據不得認定犯罪事實；又不能證明被告犯罪
    者，應諭知無罪之判決，刑事訴訟法第一百五十四條第二項
    、第三百零一條第一項分別定有明文。訊據被告甲○○、戊○○均堅詞否認有為上開犯行，被告甲○○辯稱：九十四年
    十一月間其已搬離台北縣石碇鄉原住處，後續向中國信託銀
    行申請信用卡之事其不知情等語。被告戊○○辯稱：九十四
    年七月間因為要辦汽車過戶，即將身份證件及行動電話SIM
    卡交給乙○○，不知乙○○拿去辦信用卡，簽名都不是伊簽
    的等語。經查：
(一)、同案被告乙○○填寫匯豐銀行、新光銀行信用卡申請書時，
    被告戊○○並未在場，申請書內容係由乙○○填寫、簽名，
    聯絡地址係記載甲○○之地址，之後信用卡確實寄到甲○○
    住處，甲○○隨即轉交給乙○○，上開事項戊○○均未參與
    ，且乙○○申請信用卡前，戊○○已將身份證件及行動電話
    SIM卡交給乙○○等情，業據被告甲○○於檢察官偵訊及本
    院審理時供承在卷，顯見被告戊○○確未參與此部分之申請
    行為。且同案被告乙○○既握有被告戊○○之身份證件及行
    動電話SIM卡，當可輕易未經被告戊○○之同意，即以被告
    戊○○之名義申請信用卡，並通過銀行之電話照會程序。又
    上開信用卡申請書及信用卡消費簽帳單上之「戊○○」簽名
    ，確與被告戊○○當庭書寫之簽名，以及其在其他銀行開戶
    之簽名字跡不符，但與同案被告乙○○之字跡甚為相近，業
    經被告甲○○當庭辨識在卷（本院卷第十六頁背面），並經
    本院認定如前，益見該等信用卡並非被告戊○○所持有，自
    無法僅因被告戊○○曾將身份證件及行動電話SIM卡交給同
    案被告乙○○，即認其與同案被告乙○○就申請信用卡部分
    有犯意聯絡。
(二)、同案被告乙○○於警詢時自承其將戊○○身份證件交給代辦
    公司之人申請信用卡，但其未親自告知戊○○此事，故戊○○是否知悉此事，即有疑問。再同案被告乙○○以被告戊○○名義向中國信託銀行申請信用卡時，雖檢附偽造之綜合所
    得稅各類所得資料清單一紙做為附件（偵查卷第五九至六一
    頁），但該申請書上字跡無法證明為被告戊○○本人填寫，
    再觀諸申請書上填載聯絡人為案外人馬楷玟，馬楷玟表示並
    不認識被告戊○○，但曾將身份證件交給被告乙○○使用等
    情，有馬楷玟之偵訊筆錄一份存卷可證（偵查卷第一三七頁
    ），足見上開中國信託銀行信用卡申請事宜，亦與被告戊○○無關，應係由同案被告乙○○填寫申請，故此部分尚無證
    據足認被告戊○○有一同送件詐欺銀行或參與行使偽造公文
    書之犯行。
(三)、被告甲○○雖供稱其於九十一年七月間有看到同案被告乙○○以被告戊○○名義申請信用卡，並同意以其地址為通訊地
    址，但其於九十一年十一月間已搬離上述石碇鄉地址，不知
    中國信託銀行信用卡申請之事。觀諸前揭中國信託銀行信用
    卡之申請日期為九十一年十一月間，有該信用卡申請書一紙
    在卷可稽（偵查卷第五九頁），日期確與上述匯豐銀行及新
    光銀行信用卡之申請日期即九十一年七月間相隔相當時日，
    再參酌匯豐銀行與新光銀行之通訊地址均填載為被告甲○○
    上述石碇鄉住處，但中國信託銀行信用卡申請書則未再填載
    被告甲○○上開地址，聯絡人亦填載為案外人鄭華偉與馬楷
    玟，未以被告甲○○為聯絡人，顯見被告甲○○並無參與代
    收信用卡再轉交給同案被告乙○○，抑或提供聯絡電話接受
    銀行照會詢問之犯行。再者，中國信託銀行於九十一年十一
    月十五日准予核發上開信用卡後，持卡人旋於同年月二十一
    日持卡消費，有簽帳單一紙存卷可參（偵查卷第六二頁），
    上開申請書及信用卡簽帳單上之「戊○○」字跡，與被告甲○○於歷次筆錄簽名之字跡，以肉眼觀察兩者並不相符，亦
    難以認定上開申請書或簽帳單係被告甲○○所填寫。綜上可
    徵被告甲○○上開辯解，並非無據。本案既乏足夠證據證明
    被告甲○○有共同參與申請中國信託銀行信用卡之行為，自
    亦無法認定申請該信用卡時所檢附之偽造綜合所得稅各類所
    得資料清單（偵查卷第六十頁），係被告甲○○與同案被告
    乙○○共同偽造。
(四)、此外，復查無相關證據足證被告戊○○有與同案被告乙○○
    共同申辦上述三家銀行信用卡，並持偽造之各類所得資料清
    單詐騙銀行，亦無證據足證被告甲○○有與同案被告乙○○
    共同申辦中國信託銀行信用卡，並持偽造之各類所得資料清
    單詐騙銀行之行為，自無法僅因同案被告乙○○有為起訴書
    所載之行使偽造公文書及詐騙銀行犯行，即認被告甲○○、
    戊○○與其均有犯意聯絡及行為分擔。故依前述法條意旨，
    本應為被告甲○○、戊○○二人此部分犯行無罪之諭知，但
    起訴書既認被告二人此部分行為如果成立犯罪，與前述業經
    本院論罪科刑之部分，具有連續犯或牽連犯之裁判上一罪關
    係，爰均不另為無罪之諭知。
據上論斷，應依刑事訴訟法第二百九十九條第一項前段、刑法第
二條第一項前段、第二十八條、第二百十六條、第二百十條、第
三百三十九條第一項、第三百三十九條第二項、第三百三十九條
之二第一項、第二百十九條，修正前刑法第五十五條後段、第五
十六條、第四十一條第一項前段，刑法施行法第一條之一，廢止
前罰金罰鍰提高標準條第二條，現行法規所定貨幣單位折算新臺
幣條例第二條，中華民國九十六年罪犯減刑條例第二條第一項第
三款、第七條第一項、第九條，判決如主文。
本案經檢察官黃珮瑜到庭執行職務。
中    華    民    國    97    年    5    月     29    日
                  刑事第三庭    審判長法  官  沈君玲
                                      法  官  胡宗淦
                                      法  官  游士珺
上正本證明與原本無異。
如不服本判決，應於判決送達後10日內向本院提出上訴狀（應抄
附繕本）。告訴人或被害人如對於本判決不服者，應具備理由請
求檢察官上訴，其上訴期間之計算係以檢察官收受判決正本之日
期為準。
                                      書記官  林素霜
中    華    民    國    97    年    6     月    2     日
附錄論罪科刑實體法條文：
中華民國刑法第210條
偽造、變造私文書，足以生損害於公眾或他人者，處 5 年以下有
期徒刑。
中華民國刑法第216條
行使第 210 條至第 215 條之文書者，依偽造、變造文書或登載
不實事項或使登載不實事項之規定處斷；。
中華民國刑法第339條
意圖為自己或第三人不法之所有，以詐術使人將本人或第三人之
物交付者，處5年以下有期徒刑、拘役或科或併科1千元以下罰金
。
以前項方法得財產上不法之利益或使第三人得之者，亦同。
前二項之未遂犯罰之。
附表一：（匯豐銀行部分）
┌──┬─────────────────────────────┐
│卡號│VISA普卡：0000-0000-0000-0000                             │
├──┼──────┬─────────┬─────┬──────┤
│編號│  消費時間  │消費地點與特約商店│ 消費金額 │ 偽造之署押 │
│    │            │                  │單位新臺幣│            │
├──┼──────┼─────────┼─────┼──────┤
│ 1  │94年7月12日 │臺北縣汐止市益洲股│1,070元   │偽造之「鄭介│
│    │            │份有限公司新台五一│          │民」署押1枚 │
├──┼──────┼─────────┼─────┼──────┤
│ 2  │94年7月14日 │臺北縣汐止市益洲股│1,430元   │偽造之「鄭介│
│    │            │份有限公司城林加油│          │民」署押1枚 │
├──┼──────┼─────────┼─────┼──────┤
│ 3  │94年7月14日 │灃興輪胎股份有限公│7,700元   │偽造之「鄭介│
│    │            │司                │          │民」署押1枚 │
├──┼──────┼─────────┼─────┼──────┤
│ 4  │94年7月15日 │中油東山服務區站  │1,060元   │偽造之「鄭介│
│    │            │                  │          │民」署押1枚 │
├──┼──────┼─────────┼─────┼──────┤
│ 5  │94年7月16日 │大昌路加油站      │1,050元   │偽造之「鄭介│
│    │            │                  │          │民」署押1枚 │
├──┼──────┼─────────┼─────┼──────┤
│ 6  │94年7月17日 │中國石油台中工業區│1,000元   │偽造之「鄭介│
│    │            │站                │          │民」署押1枚 │
├──┼──────┼─────────┼─────┼──────┤
│ 7  │94年7月17日 │大樹下精緻花園    │2,180元   │偽造之「鄭介│
│    │            │MOTEL             │          │民」署押1枚 │
├──┼──────┼─────────┼─────┼──────┤
│ 8  │94年7月19日 │益洲股份有限公司中│1,350元   │偽造之「鄭介│
│    │            │興站              │          │民」署押1枚 │
├──┼──────┼─────────┼─────┼──────┤
│ 9  │94年7月23日 │灃興輪胎股份有限公│11,200元  │偽造之「鄭介│
│    │            │司                │          │民」署押1枚 │
├──┼──────┼─────────┼─────┼──────┤
│ 10 │94年7月24日 │中國石油內湖站    │460元     │偽造之「鄭介│
│    │            │                  │          │民」署押1枚 │
├──┼──────┼─────────┼─────┼──────┤
│ 11 │94年7月24日 │中國石油內湖站    │1,320元   │偽造之「鄭介│
│    │            │                  │          │民」署押1枚 │
├──┴──────┴─────────┼─────┴──────┤
│ 合計金額：                           │29,820元                │
├──┬────────────────┴────────────┤
│卡號│MASTER普卡：0000-0000-0000-0000                           │
├──┼──────┬─────────┬─────┬──────┤
│ 1  │94年7月12日 │大潤發內湖二店    │30,450元  │偽造之「鄭介│
│    │            │                  │          │民」署押1枚 │
├──┼──────┼─────────┼─────┼──────┤
│ 2  │94年7月18日 │HONGKONG BANK     │10,000元  │偽造之「鄭介│
│    │            │TAIWAN            │          │民」署押1枚 │
├──┼──────┼─────────┼─────┼──────┤
│ 3  │94年7月21日 │台灣銀行-CD/ATM   │15,000元  │            │
│    │            │                  │          │            │
├──┼──────┼─────────┼─────┼──────┤
│ 4  │94年7月23日 │彰化銀行-CD/ATM   │3,000元   │            │
│    │            │                  │          │            │
├──┼──────┼─────────┼─────┼──────┤
│ 5  │94年7月31日 │益洲股份有限公司中│1,000元   │偽造之「鄭介│
│    │            │興站              │          │民」署押1枚 │
├──┴──────┴─────────┼─────┴──────┤
│ 合計金額：                           │59,450元                │
└───────────────────┴────────────┘
附表二：（新光銀行部分）
┌──┬─────────────────────────────┐
│卡號│MASTER普卡：0000-0000-0000-0000                           │
├──┼──────┬─────────┬─────┬──────┤
│編號│  消費時間  │消費地點與特約商店│ 消費金額 │ 偽造之署押 │
│    │            │                  │單位新臺幣│            │
├──┼──────┼─────────┼─────┼──────┤
│ 1  │94年7月21日 │益洲股份有限公司中│1,050元   │偽造之「鄭介│
│    │            │興站              │          │民」署押1枚 │
├──┼──────┼─────────┼─────┼──────┤
│ 2  │94年7月21日 │灃興輪胎股份有限公│1,000元   │偽造之「鄭介│
│    │            │司                │          │民」署押1枚 │
├──┼──────┼─────────┼─────┼──────┤
│ 3  │94年7月14日 │大潤發內湖二店    │22,506元  │偽造之「鄭介│
│    │            │                  │          │民」署押1枚 │
├──┼──────┼─────────┼─────┼──────┤
│ 4  │94年7月26日 │中國石油重陽路站  │800元     │偽造之「鄭介│
│    │            │                  │          │民」署押1枚 │
├──┼──────┼─────────┼─────┼──────┤
│ 5  │94年7月27日 │中國石油莒光路站  │1,320元   │偽造之「鄭介│
│    │            │                  │          │民」署押1枚 │
├──┼──────┼─────────┼─────┼──────┤
│ 6  │94年7月27日 │灃興輪胎股份有限公│3,300元   │偽造之「鄭介│
│    │            │司                │          │民」署押1枚 │
├──┼──────┼─────────┼─────┼──────┤
│ 7  │94年7月29日 │益洲股份有限公司中│1,285元   │偽造之「鄭介│
│    │            │興站              │          │民」署押1枚 │
├──┼──────┼─────────┼─────┼──────┤
│ 8  │94年7月30日 │臺北國際商銀溪洲分│15,000元  │偽造之「鄭介│
│    │            │行                │          │民」署押1枚 │
├──┼──────┼─────────┼─────┼──────┤
│ 9  │94年8月2日  │益洲股份有限公司大│1,370元   │偽造之「鄭介│
│    │            │同站              │          │民」署押1枚 │
├──┼──────┼─────────┼─────┼──────┤
│ 10 │94年8月3日  │益洲股份有限公司大│1,375元   │偽造之「鄭介│
│    │            │同站              │          │民」署押1枚 │
├──┼──────┼─────────┼─────┼──────┤
│ 11 │94年8月6日  │益洲股份有限公司中│800元     │偽造之「鄭介│
│    │            │興站              │          │民」署押1枚 │
├──┼──────┼─────────┼─────┼──────┤
│ 12 │94年9月30日 │益洲股份有限公司大│1,400元   │偽造之「鄭介│
│    │            │同站              │          │民」署押1枚 │
├──┼──────┼─────────┼─────┼──────┤
│ 13 │94年10月10日│益洲股份有限公司大│880元     │偽造之「鄭介│
│    │            │同站              │          │民」署押1枚 │
├──┼──────┼─────────┼─────┼──────┤
│ 14 │94年10月11日│益洲股份有限公司大│500元     │偽造之「鄭介│
│    │            │同站              │          │民」署押1枚 │
├──┼──────┼─────────┼─────┼──────┤
│ 15 │94年11月20日│益洲股份有限公司文│1,400元   │偽造之「鄭介│
│    │            │化加油站          │          │民」署押1枚 │
├──┼──────┼─────────┼─────┼──────┤
│ 16 │94年11月23日│益洲股份有限公司大│870元     │偽造之「鄭介│
│    │            │同站              │          │民」署押1枚 │
├──┼──────┼─────────┼─────┼──────┤
│ 17 │94年11月23日│益洲股份有限公司大│500元     │偽造之「鄭介│
│    │            │同站              │          │民」署押1枚 │
├──┼──────┼─────────┼─────┼──────┤
│ 18 │94年12月1日 │益洲股份有限公司大│1,300元   │偽造之「鄭介│
│    │            │同站              │          │民」署押1枚 │
├──┼──────┼─────────┼─────┼──────┤
│ 19 │94年12月6日 │益洲股份有限公司大│1,000元   │偽造之「鄭介│
│    │            │同站              │          │民」署押1枚 │
├──┴──────┴─────────┼─────┴──────┤
│ 合計金額：                           │57,656元                │
└───────────────────┴────────────┘


司法院資訊處製作；財團法人民間司法改革基金會備份。
